【裁判字號】    96,家抗,102
【裁判日期】    970411
【裁判案由】    拋棄繼承權
【裁判全文】
臺灣高雄地方法院民事裁定             96年度家抗字第102號
抗  告  人  甲○○
抗  告  人  乙○○
抗  告  人  丙○○
抗  告  人  辛○○
抗  告  人  己○○
抗  告  人  戊○○
抗  告  人  庚○○
抗  告  人  丁○○
兼共同送達
代  收  人  丁○○
上抗告人因聲明拋棄被繼承人陳追金之繼承權事件，對於中華民
國96年11月30日本院96年度繼字第2303號第一審裁定不服，提起
抗告，本院管轄之第二審合議庭裁定如下：
    主    文
抗告駁回。
程序費用新台幣壹仟元由抗告人負擔。
    理    由
一、按繼承人拋棄繼承權，應於其知悉得繼承之時起二個月內以
    書面向法院為之，民法修正前之第1174條第1 項、第2 項定
    有明文。
二、查本件抗告人之繼承人陳追金係於民國79年11月27日死亡，
    並由被繼承人之配偶陳紀粉於79年12月4 日辦理死亡登記完
    畢等情，有戶籍謄本、死亡登記申請書、醫師行政相驗書於
    原審附卷可稽，而抗告人皆為陳追金之子女，依法為陳追金
    第一順位之繼承人，又抗告人既無其他事由足證有不知悉被
    繼承人陳追金死亡之情事，應認定渠等對於被繼承人死亡之
    事實，業於被繼承人死亡之時即已知悉，渠等遲至96年8 月
    13日始向原法院聲明拋棄繼承，顯逾二個月之期限，其拋棄
    繼承於法不合。原審法院因此裁定駁回抗告人拋棄繼承之聲
    明，即無違誤。
三、抗告意旨略以：抗告人係於收受台中縣捐稽徵處沙鹿分處之
    地價稅繳款書，始知渠等之父尚遺留有二筆座落於台中縣沙
    鹿鎮○○段00000000地號之土地，故其拋棄繼承應為合法云
    云。惟按繼承人拋棄繼承，應於知悉其得繼承之時起二個月
    內以書面向法院為之，民法第1174條第2 項，定有明文。所
    謂知悉得繼承，係指知悉得為繼承人者而言。至於被繼承人
    之權利義務，如遺產、債務等，其繼承人是否知悉，要與知
    悉得繼承與否無涉（臺灣高等法院民事裁定88年度家抗字第
    131 號參照）。是抗告人所辯其係於收受台中縣捐稽徵處沙
    鹿分處之地價稅繳款書，始知渠等之父尚遺留有二筆座落於
    台中縣沙鹿鎮○○段00000000地號之土地，縱然屬實，抗告
    人之聲明拋棄繼承，仍為逾期，其抗告自無理由，應予駁回
    。
四、據上論結，本件抗告為無理由，依非訟事件法第21條第1 項
    前段、第24條第1 項，民事訴訟法第495 條之1 第1 項、第
    449 條第1 項、第95條、第78條，裁定如主文。
中    華    民    國    97    年    4     月    11    日
                家事法庭  審判長法  官    廖家陽
                                法  官    郭文通
                                法  官    吳宏榮
以上正本證明與原本無異。
如不服本裁定應於送達後10日內向本院提出再抗告狀 (並按他造
當事人之人數附繕本)， 並繳納再抗告費新臺幣1000元。再為抗
告非以其違背法令為理由，不得再為抗告。
中    華    民    國    97    年    4     月    11    日
                                書記官    洪生輝


司法院資訊處製作；財團法人民間司法改革基金會備份。
